臺灣雲林地方法院民事小額判決
110年度虎小字第296號
原      告  富邦產物保險股份有限公司

法定代理人  羅建明  
訴訟代理人  吳振群律師
複代理人    劉育辰律師


被      告  李佳謙  
上列當事人間請求損害賠償事件，本院於中華民國110年12月24
日言詞辯論終結，判決如下：
    主  文
被告應給付原告新臺幣貳萬零柒佰參拾貳元，及自民國一百一十
年十一月二十二日起至清償日止，按週年利率百分之五計算之利
息。
原告其餘之訴駁回。
訴訟費用新臺幣壹仟元由被告負擔。
本判決原告勝訴部分得假執行。
    理由要領
一、原告主張其所承保之車牌號碼0000-00號自用小客車（下稱
    系爭車輛）遭被告駕車過失撞擊，致系爭車輛受損，支出修
    復費用共計新臺幣（下同）40,027元，原告已賠付而取得代
    位求償權，被告就本件事故應負完全之過失責任等事實，已
    提出國道公路警察局道路交通事故當事人登記聯單、道路交
    通事故初步研判分析表、道路交通事故現場圖、系爭車輛行
    車執照影本、估價單、照片、電子發票證明聯為證；被告已
    於相當時期受合法之通知，而於言詞辯論期日不到場，亦未
    提出書狀爭執，依民事訴訟法第280條第3項前段準用同條第
    1項之規定，視同自認，依上開調查證據之結果，堪信原告
    之主張為真實。
二、系爭車輛修復費用共計40,027元（含零件費用21,439元、塗
    裝工資10,349元、鈑金工資8,239元），其中零件費用部分
    係以新零件更換舊零件，應予折舊。依行政院所頒固定資產
    耐用年數表及固定資產折舊率之規定，非運輸業用客車、貨
    車之耐用年數為5年，依定率遞減法每年折舊1000分之369，
    另依營利事業所得稅查核準則第95條第6項規定「固定資產
    提列折舊採用定率遞減法者，以1年為計算單位，其使用期
    間未滿1年者，按實際使用之月數相當於全年之比例計算之
    ，不滿1月者，以1月計」，且最後1年之折舊額加歷年折舊
    累計額，其總和不得超過該資產成本原額10分之9，殘值並
    應以10分之1為合度。系爭車輛係民國99年6月出廠，有上開
    行車執照影本附卷可查，迄至本件事故發生之108年11月22
    日，實際使用已逾5年，則零件扣除折舊後之修復費用為2,1
    44元（計算式：21,439元1/10=2,144元，元以下四捨五入
    ），加計不予折舊之塗裝工資10,349元、鈑金工資8,239元
    ，系爭車輛必要修復費用應為20,732元（計算式：2,144元＋
    10,349元＋8,239元＝20,732元）。則原告請求修復費用在20,
    732元之範圍內為有理由，應予准許；逾此範圍之請求，則
    無理由，應予駁回。
三、本件兩造各為一部勝訴、一部敗訴，因原告確有提起本件訴
    訟必要，且起訴後應徵之裁判費至少為1,000元（民事訴訟
    法第77條之13規定參照），是本院依民事訴訟法第436條之1
    9、第79條規定，確定本件訴訟費用額為1,000元（即原告所
    繳納之第一審裁判費），酌量情形由被告全部負擔。
中　　華　　民　　國　　110 　年　　12　　月　　29　　日
                  虎尾簡易庭  法  官　黃麗文
以上正本證明與原本無異。
如不服本判決，應於送達後20日內，以判決違背法令為理由，向
本院虎尾簡易庭提出上訴狀並表明上訴理由（上訴理由應記載原
判決所違背之法令及其具體內容、依訴訟資料可認為原判決有違
背法令之具體事實）。如於本判決宣示後送達前提起上訴者，應
於判決送達後20日內補提上訴理由書（須附繕本）。如委任律師
提起上訴者，應一併繳納上訴審裁判費。
中　　華　　民　　國　　110 　年　　12　　月　　29　　日
                              書記官 曾鈺仁